# 关于存在解锁期的股权激励

提问人：cfo000000 时间：2014-04-14 18:19:30
请教版主，如下股权激励在 2013 年度应确认多少费用， 2012 年已经确认的费用需要冲回吗，如果要冲回，是在 2013 年冲回吗？ 资料如下： 限制性股票授予日 2012 年 11 月 20 日 授予日股票收盘价 2.66 授予股票数量 19,500,000.00 股权激励授予股价 1.32 股权激励成本 26,130,000.00 解锁期为自首次授予日起12-48个月，若在解锁期达到激励计划规定的解锁条件(非市场条件如业绩指标)，激励对象可分别在首次授予日起 12 个月后至 24 个月内、 24 个月后至 36 个月内、 36 个月后至 48 个月内分三期申请解锁股票总量的30%、40%和30%。 因公司 2012 年经营业绩未能完全满足限制性股票激励计划规定的限制性股票第一次解锁的条件，第一期限制性股票(即授予日起 12 个月后至 24 个月内如满足解锁条件可申请解锁的限制性股票，占限制性股票总量的30%)585万股未达到解锁条件，该部分股份支付权益工具于本期失效。

回答人：chenyiwei
如果“公司 2012 年经营业绩未能完全满足限制性股票激励计划规定的限制性股票第一次解锁的条件”，则 2012 年度即不应确认与第一期解锁的 30 ％部分对应的股份支付费用。如果 2012 年度就该部分限制性股票确认了股份支付费用的，应考虑作为前期差错予以更正。

提问人：飘雪～ 时间：2014-11-04 10:48:56
现在是 2014 年至 2017 年判断业绩条件无法满足行权条件：
1 ）如果股权激励一直保留到 2017 年，那么公司 2013 年至 2017 年是不需要计提费用的，因为可行权数量为零； 2 ）如果股权激励在2014 年将其按照法律程序将其取消，股权激励费用是零还是加速行权计入 2014 年？
对于 2 ）的处理不理解。能否解释，谢谢！
烦请说明保留至 2017 年和在 2014 年取消的处理差异及原因，谢谢！！

回答人：chenyiwei
请查阅证监会会计部组织编写的《上市公司执行企业会计准则案例解析》中的案例3.3。

提问人：zengfengxia 时间：2014-11-05 11:16:09
请教陈本，针对 1 ）如果股权激励保留到 2017 年，公司预计 2013 年至 2017 年无法满足业绩条件，不确认费用应当是可以的吧。只有通过股东会取消股权激励才可能存在取消计划的加速行权的情况。 是不是这么理解？主要是 4 楼的回复让我看的有些糊涂了。

回答人：chenyiwei
赞同你的理解。